臺灣高雄地方法院刑事判決　　　　　　　　　　　　九十一年度交易字第五七四號
　　公　訴　人　臺灣高雄地方法院檢察署檢察官
　　被　　　告　丙○○
右列被告因過失傷害案件，經檢察官提起公訴（九十一年度偵字第二○○一九號），
本院判決如左：
    主  文
丙○○因過失傷害人，處有期徒刑參月，如易科罰金以參佰元折算壹日。
    事  實
一、丙○○考領有普通小型車駕駛執照，於民國九十一年三月九日下午六時許，駕駛
    車號ＵＺ─七○七四號自用小客車，沿高雄市○○區○○路由東向西方向行駛，
    途經設有行車管制號誌之高雄市○○區○○路與義和路交岔口時，本應注意汽車
    行駛時，駕駛人應注意車前狀況，並隨時採取必要之安全措施，以避免危險之發
    生，及駕駛人駕駛車輛，應遵守道路交通標誌、標線、號誌之指示，且依當時天
    候晴，日間有自然光線，路面無缺陷，道路無障礙物，視距良好，依其智識、能
    力亦無不能注意之情事，竟貿然闖越紅燈，復疏未注意前方狀況，適有甲○○騎
  乘車號ＸＮＫ─五七六號重型機車後載乙○○（二人均有戴安全帽），在高雄市
    三民區○○路與義華路交岔口之義和路行人穿越道前等待紅燈，待燈號轉換為綠
    燈後沿高雄市○○區○○路由南向北方向行駛路經該處，兩車因閃煞不及，致丙○○駕駛之車號ＵＺ─七○七四號自用小客車車頭保險桿撞及坐於後座之乙○○
    右腳，乙○○因而受有右踝骨骨折之傷害。
二、案經乙○○訴由臺灣高雄地方法院檢察署檢察官偵查起訴。
    理  由
一、訊據被告丙○○固坦承於九十一年三月九日下午六時許，駕駛車號ＵＺ─七○七
    四號自用小客車，在高雄市○○區○○路與義和路交岔口時，與證人甲○○所騎
    乘後載告訴人乙○○之車號ＸＮＫ─五七六號重型機車發生擦撞之事實，惟矢口
    否認有何公訴人所指之犯行，辯稱：當天伊是行駛在高雄市○○區○○路東向西
    方向車道上，當時西向東方向車道因下班時段塞車，伊在通過義華路與義和路交
    岔口還是綠燈，因前方路口未淨空，導致燈號轉換為黃燈時車輛仍停在交岔路口
    內，而甲○○所駕駛的機車在未淨空之魚貫連接車隊中穿梭，橫越馬路衝出，因
    遭伊所駕駛之車輛擋住去路而跌倒，並未有撞擊之情形，是伊並無闖紅燈之情形
    ，對車禍之發生亦無過失云云。
二、經查：
  (一)被告係於九十一年三月九日下午六時許，駕駛車號ＵＺ─七○七四號自用小客車
    ，行經高雄市○○區○○路與義和路交岔口時，因闖越紅燈，而與證人甲○○所
    騎乘後載告訴人乙○○之車號ＸＮＫ─五七六號重型機車發生擦撞之情，業經告
    訴人乙○○指述綦詳，核與證人甲○○證述情節相符；被告雖一再否認有闖紅燈
    及撞及告訴人乙○○之情事，惟被告於警訊供稱：「在九十一年三月九日十八時
    左右，在高雄市○○區○○路與義和街口，當時我駕駛ＵＺ─七○七四號自用小
    客車沿義華路由東向西行駛，因為西向東的車輛因下班時段塞車（從澄清路塞車
    超過義和街口），當時義華路與義和街口的交通號誌（我的車道）為綠燈，當我
    經過停止線時為閃黃燈，我的時速約二三十公里，而且在煞車中，這時甲○○所
    騎乘之重機車（車號不詳）就從車陣中閃出來（有一輛休旅車擋住我的視線而無
    法看到、且路口並未淨空），當時我們二台車發現對方後都嚇一跳，這時我與甲○○的車子都因煞車而停止，二台車這時互有接觸到，在接觸的時候甲○○後載
    之乙○○的右腳就夾到。」等語（見九十一年八月三十一日警訊筆錄），顯見被
    告確有撞及告訴人乙○○右腳之情，益徵告訴人乙○○指述之情非虛；且由被告
    前於警訊中之說詞及其於本院審理中所述：「本人係於綠燈時通過停止線，又因
    前方路口未淨空，致變黃燈時車子仍在交岔路口內，當時對向車道大塞車，而由
    甲○○所駕駛之機車在未淨空之魚貫接連車隊中穿梭，橫越馬路衝出，而被我車
    頭（駕駛座）位置擋住去路而跌倒，並未有撞擊情形（應為擦撞），該機車倒地
    時，壓到坐於後座之乙○○右腳而受傷。」等詞（見九十一年十月二十二日答辯
    狀）比較，足見被告對其究係於何種燈號時進入高雄市○○區○○路與義和路口
    、有無直接撞及告訴人乙○○右腳及本件交通事故發生之經過等節，說法前後歧
    異，顯係避重就輕之詞，殊無可採；況汽車行至有號誌之交岔路口，遇有前行或
    轉彎之車道交通擁塞時，應在路口停止線前暫停，不得逕行駛入交岔路口內，致
    號誌轉換後，仍未能通過妨礙其他車輛通行，道路交通安全規則第一百零二條第
    一項第十二款定有明文，是縱依被告於本院審理中所述，其駛至高雄市○○區○○路與義和路口時，前方既因車輛眾多而未淨空，揆諸前開規則，被告本即不應
    繼續駛入該交岔口，而應先於停止線前暫停，被告竟猶貿然駛入前開交岔路口，
    導致燈號轉變後其車輛仍停留於交岔路口內，此乃被告前未遵守交通規則所致，
    自不得以此主張騎乘於高雄市○○區○○路上、燈號已是綠燈之證人甲○○、告
    訴人乙○○亦不應行駛，是被告所辯，均無可採。被告確有闖越紅燈之情，應堪
    認定。
  (二)按駕駛人駕駛車輛，應遵守道路交通標誌、標線、號誌之指示；又駕駛人駕駛汽
    車應注意車前狀況，並隨時採取必要之安全措施；道路交通安全規則第四條、第
    九十四條第三項分別定有明文，此為一般駕駛人應注意並能注意之事項，本件被
    告既考領有普通小型車駕駛執照，自難諉為不知。又經本院至現場勘驗結果，被
    告及告訴人乙○○雖就撞擊點之供述不一，惟不論就被告或告訴人乙○○所指之
    撞擊位置觀察，告訴人乙○○當時位置均已超過高雄市○○區○○路中心線，有
    勘驗筆錄及現場照片二張可考，顯見被告確有疏未注意車前狀況之情。況依當時
    天候晴，日間有自然光線，路面無缺陷，道路無障礙物，視距良好，依其智識、
    能力亦應無不能注意之情事，被告行經肇事路段，竟疏未注意車前狀況，並隨時
    採取必要之閃避、煞停等安全措施，復未依號誌指示闖越紅燈，以車頭撞及告訴
    人乙○○所搭乘之機車，其有過失，至為明顯。而告訴人乙○○因本件道路交通
    事故受有右踝骨骨折傷，有長庚紀念醫院九十一年三月二十五日診斷證明書一紙
    可參，與被告之過失行為間，有相當之因果關係一情，亦堪認定。事證明確，被
    告犯行，應堪認定。
三、核被告丙○○所為，係犯刑法第二百八十四條第一項前段之過失傷害罪。爰審酌
    被告駕駛車輛，本應謹慎小心，以維自身及參與道路交通者之安全，竟疏未注意
    車前狀況，闖越紅燈肇事，致告訴人乙○○受有右踝骨骨折等不輕之傷害，惟念
    其素行尚佳，有臺灣高等法院被告全國前案紀錄表可參等一切情狀，量處如主文
    所示之刑，並諭知如易科罰金之折算標準。
據上論斷，應依刑事訴訟法第二百九十九條第一項前段，刑法第二百八十四條第一項
前段、第四十一條第一項，罰金罰鍰提高標準條例第一條前段、第二條，判決如主文
。
本案經檢察官朱秋菊到庭執行職務。
中      華      民      國    九十一    年     十一     月    二十五    日
                                  臺灣高雄地方法院刑事庭
                                      法  官    曾  淑  娟
右正本證明與原本無異。
如不服本判決，應於判決送達後十日內，向本院提出上訴狀。
                                      書記官    呂  怜  勳
中      華      民      國    九十一    年     十一     月    二十五    日
附錄本判決論罪科刑法條：
中華民國刑法第二百八十四條
 (過失傷害罪)
因過失傷害人者，處六月以下有期徒刑、拘役或五百元以下罰金，致重傷者，處一年
以下有期徒刑、拘役或五百元以下罰金。
從事業務之人，因業務上之過失傷害人者，處一年以下有期徒刑、拘役或一千元以下
罰金，致重傷者，處三年以下有期徒刑、拘役或二千元以下罰金。
